臺灣彰化地方法院刑事判決　 　　　　　 96年度易字第1669號
公　訴　人　臺灣彰化地方法院檢察署檢察官
被　　　告　庚○○
上列被告因竊盜案件，經檢察官提起公訴（96年度偵字第8183號
），本院判決如下：
    主  文
庚○○犯如附表所示之罪，各應處如附表所示之刑，均減刑，詳
如附表所載，應執行有期徒刑伍月，如易科罰金，以新臺幣壹仟
元折算壹日。
    犯罪事實
一、庚○○意圖為自己不法之所有，分別於下列時間、地點，為
    下列竊盜犯行：
（一）於民國96年3 月底至4 月初間某日下午某時，在臺中縣烏
      日鄉○○村○○路63之8 號北側60公尺處，徒手竊取丁○○所有之白鐵製電表箱蓋（編號：00-0000-00號）1 個得
      手（已發還）。
（二）於同日下午某時，在臺中縣烏日鄉○○村○○路56之2 號
      北側70公尺處，徒手竊取乙○○所有之白鐵製電表箱蓋（
      編號：00-0000-00號）1 個得手。
（三）於同日下午某時，在臺中縣烏日鄉○○村○○路55號出口
      與慶光路交岔路口處，徒手竊取丙○○所有之白鐵製電表
      箱蓋（編號：00-0000-00號）1 個得手。
（四）於同日下午某時，在臺中縣烏日鄉○○村○○路30之28號
      南側10公尺處，徒手竊取李沛恰所有之白鐵製電表箱蓋（
      編號：00-0000-00號）1 個得手。
（五）於同日下午某時，在臺中縣烏日鄉○○村○○路30之28號
      南側10公尺處，徒手竊取甲○○所有之白鐵製電表箱蓋（
      編號：00-0000-00號）1 個得手（已發還）。
（六）於同日下午某時，在臺中縣烏日鄉○○村○○路35之1 號
      旁（金城米粉廠旁），徒手竊取戊○○所有之白鐵製電表
      箱蓋（編號：00-0000-00號）1 個得手。
（七）於同日下午某時，在臺中縣烏日鄉○○村○○路35之1 號
      旁（電信- 溪尾支77旁），徒手竊取己○○所有之白鐵製
      電表箱蓋（編號：00-0000-00 號）1 個（已發還）。
二、嗣於96年5 月7 日上午10時許，在彰化縣花壇鄉○○路○ 段
    350 巷27之1 號（宏幫資源回收場），為警當場查獲庚○○
    、張智雁涉嫌另案竊盜罪（由本院另案審理中），庚○○趁
    隙逃逸，經警於同日20時30分許，前往庚○○住處查證，庚○○坦承犯案，並在犯罪偵查機關未發覺前，主動向警員游
    錫明等人坦承其另犯本案7 件竊取白鐵製電表箱蓋之犯行，
    自首而接受裁判。
三、案經丁○○、乙○○、李沛恰、甲○○、戊○○、己○○訴
    由彰化縣警察局彰化分局報請臺灣彰化地方法院檢察署檢察
    官偵查起訴。
    理  由
一、本案全部卷證所涵括之供述證據及非供述證據，公訴人、被
    告均不爭執其證據能力，而依刑事訴訟法第159 條之5 規定
    「被告以外之人於審判外之陳述，雖不符前四條之規定，而
    經當事人於審判程序同意作為證據，法院審酌該言詞陳述或
    書面陳述作成時之情況，認為適當者，亦得為證據。當事人
    、代理人或辯護人於法院調查證據時，知有第一百五十九條
    第一項不得為證據之情形，而未於言詞辯論終結前聲明異議
    者，視為有前項之同意」，是後述所引用證據之證據能力均
    無疑義，合先敘明。
二、上開犯罪事實，業據被告庚○○於本院審理時坦承不諱，且
    經證人即被害人丁○○、乙○○、丙○○、李沛恰、甲○○
    、戊○○、己○○於警詢中指證明確，並有贓物認領保管單
    3 紙（具領人分別為丁○○、甲○○、己○○）、丁○○等
    7 人之用戶電表資料共7 紙、彰化分局轄區資源回收場收購
    廢電線電纜線登錄簿 (蕭碧燕)3 紙 及查獲照片16紙等附卷
    可稽，足徵被告之自白確與事實相符，堪以採信。本件事證
    明確，被告上開犯行均堪認定，應依法論科。
三、核被告庚○○所為，均係犯刑法第320 條第1 項之竊盜罪。
    本件被告所犯該 7次竊盜罪，犯意各別，行為互殊，應予分
    論併罰。又被告於有偵查權限之機關及公務員發覺其犯本案
    7 件竊盜犯行前，即向前往處理其另案竊盜案件之警員游錫
    明等人坦承有為本案竊盜犯行，並自願接受裁判之事實，業
    據被告供明在卷，且有被告之彰化縣警察局彰化分局警詢筆
    錄及96年11月23日警員職務報告書在卷可佐，乃為對於未發
    覺之罪自首而接受裁判，茲依刑法第62條前段規定減輕其刑
    。爰審酌被告有毒品前科，及其犯罪之動機、目的，本件所
    竊得財物之價值、被害人所生損害，暨犯罪後坦承犯行之態
    度等一切情狀，分別量處如主文所示之刑。又查本件被告犯
    罪時間均在96年4 月24日以前，所犯為竊盜罪，悉合於減刑
    條件，應依中華民國96年罪犯減刑條例第2 條第1 項第3 款
    之規定，減其宣告刑2 分之1 ，並定其應執行刑，暨諭知易
    科罰金之折算標準，以示懲儆。
據上論斷，應依刑事訴訟法第299 條第1 項前段，刑法第320 條
第1 項、第62條前段、第51條第5 款、第41條第1 項前段、第2
項，刑法施行法第1 條之1 ，中華民國96年罪犯減刑條例第2 條
第1 項第3 款、第7 條、第9 條，判決如主文。
本案經檢察官黃淑媛到庭執行職務。
中　　華　　民　　國　　96　　年　　12　　月　　14　　日
　                刑事第一庭          法  官  郭麗萍
以上正本證明與原本無異。
如不服本判決，應於判決送達後10日內，向本院提出上訴書狀，
上訴書狀應「敘述具體上訴理由」，並按他造當事人之人數附繕
本。「切勿逕送上級法院」。
告訴人或被害人對於判決如有不服具備理由請求檢察官上訴者，
其上訴期間之計算係以檢察官收受判決正本之日期為準。
中　　華　　民　　國　　96　　年　　12　　月　　17　　日
                                      書記官  張子涵
附錄本案論罪科刑法條全文：
中華民國刑法第320條
（普通竊盜罪、竊佔罪）
意圖為自己或第三人不法之所有，而竊取他人之動產者，為竊盜
罪，處 5 年以下有期徒刑、拘役或 5 百元以下罰金。
意圖為自己或第三人不法之利益，而竊佔他人之不動產者，依前
項之規定處斷。
前二項之未遂犯罰之。
附表：
┌──┬───────────┬────────────────────┐
│編號│犯罪事實              │應處罪刑                                │
├──┼───────────┼────────────────────┤
│１  │如犯罪事實欄一之（一）│庚○○竊盜，處有期徒刑貳月。減為有期徒刑│
│    │                      │壹月，如易科罰金，以新臺幣壹仟元折算壹日│
│    │                      │。                                      │
├──┼───────────┼────────────────────┤
│２  │如犯罪事實欄一之（二）│庚○○竊盜，處有期徒刑貳月。減為有期徒刑│
│    │                      │壹月，如易科罰金，以新臺幣壹仟元折算壹日│
│    │                      │。                                      │
├──┼───────────┼────────────────────┤
│３  │如犯罪事實欄一之（三）│庚○○竊盜，處有期徒刑貳月。減為有期徒刑│
│    │                      │壹月，如易科罰金，以新臺幣壹仟元折算壹日│
│    │                      │。                                      │
├──┼───────────┼────────────────────┤
│４  │如犯罪事實欄一之（四）│庚○○竊盜，處有期徒刑貳月。減為有期徒刑│
│    │                      │壹月，如易科罰金，以新臺幣壹仟元折算壹日│
│    │                      │。                                      │
├──┼───────────┼────────────────────┤
│５  │如犯罪事實欄一之（五）│庚○○竊盜，處有期徒刑貳月。減為有期徒刑│
│    │                      │壹月，如易科罰金，以新臺幣壹仟元折算壹日│
│    │                      │。                                      │
├──┼───────────┼────────────────────┤
│ 6  │如犯罪事實欄一之（六）│庚○○竊盜，處有期徒刑貳月。減為有期徒刑│
│    │                      │壹月，如易科罰金，以新臺幣壹仟元折算壹日│
│    │                      │。                                      │
├──┼───────────┼────────────────────┤
│ 7  │如犯罪事實欄一之（七）│庚○○竊盜，處有期徒刑貳月。減為有期徒刑│
│    │                      │壹月，如易科罰金，以新臺幣壹仟元折算壹日│
│    │                      │。                                      │
└──┴───────────┴────────────────────┘
